臺灣桃園地方法院小額民事判決　　110年度壢保險小字第207號
原　　　告　明台產物保險股份有限公司

法定代理人　長瀬耕一
訴訟代理人　陳振盛　
　　　　　　周得豪　
被　　　告　吳春富　

上列當事人間請求損害賠償事件，本院於民國110年9月15日言詞
辯論終結，判決如下：
    主    文
一、被告應給付原告新臺幣（下同）43,337元，及自民國110 年
    2 月20日起至清償日止，按週年利率5 ％計算之利息。
二、訴訟費用1,000 元由被告負擔。
三、本判決得假執行。
    理  由  要  領
一、按民事訴訟法第436 條之8 第1 項規定：「關於請求給付金
    錢或其他代替物或有價證券之訴訟，其標的金額或價額在新
    台幣十萬元以下者，適用本章所定之小額程序。」同法第43
    6 條之18規定：「判決書得僅記載主文，就當事人有爭執事
    項，於必要時得加記理由要領。」
二、原告主張
    被告於108 年1 月22日17時59分許，駕駛車牌號碼000-0000
    號自小客車（下稱肇事車輛），行經桃園市○○區○○路○
    ○段00號前，因未注意車前狀況，撞擊原告所承保訴外人劉
    鎮偉所有之車牌號碼000-0000號自小客車（下稱系爭車輛）
    ，經原告查證屬實後賠付必要修復費用共48,651元（其中工
    資、塗裝39,527元、零件為9,124 元），原告經扣除附表所
    示零件折舊費用後，仍有43,337元之損害。爰依民法侵權行
    為及保險法第53條第1 項規定，提起本件訴訟等語，並聲明
    ：如主文第1 項所示。
三、被告答辯
    其只是碰到保險桿一點，不知為何金額這麼高等語。並聲明
    ：原告之訴駁回。
四、是依上開說明，以下僅就原告請求金額是否過高？記載理由
    要領如下：
（一）按民事訴訟法第277 條本文規定：「當事人主張有利於己
      之事實者，就其事實有舉證之責任。」又按原告對於自己
      主張之事實已盡證明之責後，被告對其主張，如抗辯其不
      實並提出反對之主張者，則被告對其反對之主張，亦應負
      證明之責，此為舉證責任分擔之原則。又各當事人就其所
      主張有利於己之事實，均應負舉證之責，故一方已有適當
      之證明者，相對人欲否認其主張，即不得不更舉反證（最
      高法院99年台上字4835號判決意旨參照）。
    ⒊查本件事故系爭車輛受損位置為右後保險桿，有現場照片
      在卷可參（見本院卷第32、33頁），而依原告提出之估價
      單所示，系爭車輛維修項目為後保險桿、後保下巴及右後
      底板（見本院卷第9 頁），與系爭車輛受損位置相符。且
      依上開估價單所示，系爭車輛係由BMW 原廠維修，其應具
      備維修系爭車輛之專業知識，所提出之維修項目及金額應
      屬可採。被告雖抗辯維修金額過高等語，然並未提出任何
      證據供本院審酌，自難認被告之抗辯可採。
五、綜上所述，原告依侵權行為及保險代位之法律關係，請求被
    告給付43,337元，及自110 年2 月20日（見本院卷第36頁）
    起至清償日止，按週年利率5 ％計算之利息，為有理由，應
    予准許。
六、本件原告勝訴部分係依民事訴訟法第436 條之8 適用小額訴
    訟程序所為之判決，應就被告敗訴部分，依同法第436 條之
    20規定，依職權宣告假執行。
七、訴訟費用負擔之依據：民事訴訟法第78條。並依職權確定訴
    訟費用額如主文第2 項所示。
中    華    民    國   110    年    10    月    15    日
                    中壢簡易庭    法  官  周仕弘
以上為正本係照原本作成。
如不服本判決，應於送達後20日內，向本院提出上訴狀並表明上
訴理由，如於本判決宣示後送達前提起上訴者，應於判決送達後
20日內補提上訴理由書（須附繕本）。
中    華    民    國   110    年    10    月    15    日
                                  書記官  巫嘉芸
附表
┌────┬────────────┬─────────┐
│折舊時間│ 折舊值                 │折舊後價值        │
├────┼────────────┼─────────┤
│第1 年  │9,124×0.369=3,367      │9,124-3,367=5,757 │
├────┼────────────┼─────────┤
│第2 年  │5,757 ×0.369 ×( 11/12)│5,757-1,947=3,810 │
│        │=1,947                  │                  │
└────┴────────────┴─────────┘
附錄：
一、民事訴訟法第436條之24第2項：
    對於小額程序之第一審裁判上訴或抗告，非以其違背法令為
    理由，不得為之。
二、民事訴訟法第436條之25：
    上訴狀內應記載上訴理由，表明下列各款事項：
    (一)原判決所違背之法令及其具體內容。
    (二)依訴訟資料可認為原判決有違背法令之具體事實。